

CARLOS MANUEL LOPEZ

Salesforce Certified Administrator

cmlopez.ar@gmail.com

1144078868

CABA, Argentina

linkedin.com/in/chmlopez in

instagram.com/chmlopez 👩

Trabajo en soluciones estratégicas para empresas con una visión centrada en los clientes y el análisis de datos. Considero como principal objetivo mejorar la experiencia de usuario para facilitar la producción y el desarrollo de nuevos negocios aplicados a las nuevas tecnologías.

EXPERIENCIA

Technical Presales Consultant

Xappia 🗷

06/2018 - Actualidad

CABA

Soluciones Cloud

- Loaros
- Diseño de POCs, MOCKs y Demos en Salesforce.
- Automatizaciones, update de bases de datos, integraciones con sistemas externos a soluciones cloud.
- Diseño funcional de requerimientos. Modelado de base de datos. Diagrama de entidad-relación. Relevamientos de procesos de negocios y aplicación de casos de uso.
- Relación directa con clientes.
- Estimaciones de implementaciones para proyectos y soportes evolutivos.

Administrador de Sistemas

Electro Universo 🗷

12/2016 - 06/2018 Distribuidor materiales eléctrico e iluminación

CABA

Logros

- Coordinación del sistema Calipso y Punto de Venta en Visual Basic. Algoritmos, reglas de negocio y definiciones de procesos de sistema.
- Arquitectura del rendimiento de plataformas de IT.
- Análisis v gestión de bases de datos. Instrucciones v queries en SOL Server.
- Administración del firewall Fortinet FortiGate. Configuraciones en email cliente. Conexiones FTP y portal web de la empresa.

CERTIFICACIONES

Salesforce Certified Administrator (04/2020 - Actualidad) 🗹

ID 21142897

Trailhead by Salesforce (06/2018 – Actualidad)

Nivel Ranger alcanzado en la administración de la platadforma Salesforce.

EDUCACIÓN

Analista Programador Universitario Universidad Abierta Interamericana (UAI)

02/2018 - Actualidad

CABA

Lic. Comunicación Social Uiversidad Nacional de La Plata (UNLP)

La Plata, Buenos Aires

SKILLS

Análisis funcional Analítico Soluciones Cloud Enfoque a procesos de negocio Configuración de sistemas Relacionamiento Definición de alcances Estimación de proyectos

ENCUENTROS

 Asistente Partner en Dreamforce 2019 Salesforce 🗷

11/2019 - 11/2019

San Francisco, USA

OTRAS EXPERIENCIAS

Instituto Provincial de la Administración Pública (06/2016 - 12/2016)

Trainer de equipos de usuarios finales del Sistema Integrado de Gestión y Administración Financiera (SIGAF)

Agencia Periodística de Buenos Aires (08/2011 - 12/2016)

Producción y edición de contenido web

Consejo Profesional de Ciencias Económicas PBA (01/2013 - 12/2013)

Asistente de prensa y difusión

PROYECTOS DESTACADOS

Creación de POCs y Demos (06/2018 – Actualidad)

Procesos de negocio de entidades bancarias, retailers, industrias, distribuidores y entes públicos. Coordinación de integraciones.

LENGUAJES

Inglés

Professional Working Proficiency

INTERESES

Deporte Cine Música Tecnología e innovación Viaies Lecturas y nuevos aprendizajes